【裁判字號】    98,交抗,1333
【裁判日期】    980604
【裁判案由】    違反道路交通管理處罰條例
【裁判全文】
臺灣高等法院交通事件裁定            98年度交抗字第1333號
抗  告  人
即受處分人  甲○○
上列抗告人因違反道路交通管理處罰條例案件，不服台灣士林地
方法院，中華民國九十八年三月二十六日所為裁定（九十八年度
交聲字第一六六號），提起抗告，本院裁定如下：
    主  文
抗告駁回。
    理  由
一、原審裁定意旨略以：
  (一)抗告人即受處分人甲○○騎乘車號ＥＨＢ－０六七號輕型機
    車，於民國九十七年四月一日二十二時四十五分許，在臺北
    縣淡水鎮○○路七一號附近，經警攔停舉發「拒絕接受酒精
    濃度測試之檢定」之違規等情，除為抗告人所不否認外，並
    業據證人即本件舉發警員乙○○到庭證稱：舉發當天二十二
    時至二十四時，其與另一名同仁為一組服巡邏勤務，以中山
    路派出所轄區為巡邏區域，當時其等騎車巡邏，從淡水捷運
    站行駛在英專路往水源街一段方向，大概就在英專路七一號
    前，其看到抗告人騎乘車牌號碼ＥＨＢ－０六七號輕型機車
    從仁愛一街往英專路方向，其等在英專路與仁愛一街巷口遇
    到抗告人，看見抗告人滿臉通紅、未帶安全帽就從仁愛一街
    騎出來，便向前盤查，因有聞到抗告人身上有酒味，故請抗
    告人施測酒精濃度，但抗告人聲稱其並未騎車，故拒絕酒測
    ；抗告人堅稱其係與朋友在路口聊天，沒有騎車之動作，惟
    抗告人之車輛是發動的；因當時人潮很多，車速大約僅時速
    十公里，其等係騎到路口才遇到抗告人，其確實有看到抗告
    人在停車前有騎機車之動作等語（見原審卷第一五至一七頁
    ），並有證人乙○○當庭繪製之現場圖及庭呈現場照片及臺
    北縣政府警察局員警工作紀錄簿影本各一份附卷可稽（見原
    審卷第一八至二二頁），應堪認定。
  (二)再者，依道路交通管理處罰條例第三十五條授權員警實行酒
    精濃度測試檢定之規定，乃是基於員警執行交通稽查勤務之
    必要性所設，員警固然不能毫無理由對駕駛人實施酒測，然
    只要有事實足認駕駛人有酒駕可能性，其發動門檻即已足備
    。而本件證人乙○○係親見抗告人臉色通紅，且在其身上聞
    到酒味等情，故於時間緊接、地點相距密切之適當時機下，
    欲對抗告人實行酒精濃度測試檢定，即非無正當之事實基礎
    ，抗告人即應接受酒精濃度測試檢定，不得加以拒絕。本件
    抗告人雖堅稱其當時係在做機車檢修，並未騎車等語，惟業
    據證人即舉發員警乙○○證稱：當時抗告人並沒有說他在修
    車，且其確有看到抗告人滿臉通紅，且身上有酒味，並有騎
    車之動作等語（見原審卷第一六至一七頁），足見抗告人前
    後陳述不一。又衡諸證人乙○○與抗告人互不相識，亦無仇
    怨，復到庭具結為以上之證述，應無甘冒偽證重罪而設詞誣
    陷抗告人之理，是其所言應屬可信。從而，抗告人辯稱其係
    在檢測機車，並未騎車等語，顯係推諉之詞，不足採信。
  (三)綜上，抗告人確有於上揭時、地騎乘機車經員警攔停稽查時
    ，拒絕接受酒精濃度測試檢定之違規行為。從而，原處分機
    關依首揭道路交通管理處罰條例第三十五條第四項前段之規
    定，裁處抗告人罰鍰六萬元，吊銷駕駛執照，且依同條例第
    六十七條第二項之規定，裁處抗告人三年內不得考領駕駛執
    照，核屬無誤，本件異議為無理由，應予駁回等語。
二、抗告意旨略以：罰鍰六萬元請准許每月分期償還，因目前處
    境無薪假中，生活面臨困苦，尚有一男一女需扶養，妻子家
    管帶小孩，家庭生活已陷入絕境，目前巨大金額無法承擔，
    請准許採分期方式償清罰金云云。
三、經查：原審裁定核無不合，是本件抗告無理由，應予駁回。
    至抗告人於抗告意旨中所言交通違規罰鍰得否分期繳納云云
    ，屬處罰如何執行之問題，與受處分人所受原處分合法與否
    無涉，受處分人應另向執行機關申請，由執行機關依法辦理
    ，併為敘明。
據上論結，應依道路交通案件處理辦法第二十六條，刑事訴訟法
第四百十二條，裁定如主文。
中    華    民    國    98    年    6     月    4     日
                刑事第十七庭  審判長法  官  趙功恆
                                    法  官  陳世宗
                                    法  官  陳憲裕
以上正本證明與原本無異。
不得再抗告。
                                    書記官  劉育妃
中    華    民    國    98    年    6     月    5     日


司法院資訊處製作；財團法人民間司法改革基金會備份。
